【裁判字號】    89,上訴,445
【裁判日期】    890517
【裁判案由】    懲治走私條例
【裁判全文】
臺灣高等法院臺中分院刑事判決                    八十九年度上訴字第四四五號
    上  訴  人  乙○○
    即  被  告
                甲○○
                丙○○
    共      同
    選任辯護人  宋永祥
                陳芝荃
右上訴人等因懲治走私條例案件，不服台灣台中地方法院八十八年度訴字第二一一五
號中華民國八十八年十二月三十一日第一審判決（起訴案號：台灣台中地方法院檢察
署八十八年度偵字第九五九六號），提起上訴，本院判決如左：
      主  文
原判決撤銷。
乙○○、甲○○、丙○○共同私運管制物品進口逾公告數額，乙○○處有期徒刑壹年
肆月；甲○○處有期徒刑壹年拾月；丙○○處有期徒刑壹年陸月。
      事  實
一、乙○○為聯輝航業股份有限公司（下稱聯輝公司）之實際負責人兼總經理，僱用
    丙○○擔任該公司所屬「聯輝一號」貨輪之船長，並由其胞兄甲○○擔任「聯輝
    一號」貨輪之大管。乙○○、甲○○、丙○○三人均明知未經向海關申報，不得
    運輸貨物進入國境，竟共同基於私運管制物進口犯意之聯絡，利用「聯輝一號」
    貨輪自高雄港啟航前往中國香港載運廢鐵及高嶺土之機會，由甲○○接受具有共
    同犯意聯絡之香港籍成年男子蔡成洲之委託，將大陸地區產製之花生仁八二九袋
    〔共重四八萬公斤，完稅價格為新台幣（下同）00000000元〕、乾花菇
    二五袋（共重三三七五公斤，完稅價格0000000元）夾藏在船艙所載運之
    高嶺土中，乙○○並以電話指示丙○○配合私運進口。甲○○另受具有共同犯意
    聯絡之綽號「王哥」成年男子之委託，在該貨輪之船首尖艙中，夾藏洋煙一六○
    箱（MI-NE八○箱，完稅價格0000000元；MILD SEVEN八○箱，完稅價格
    五六八○○○元）、大陸地區產製之茶葉六○公斤（完稅價格二五八九元）、茶
    葉四二公斤（完稅價格一四五○元）、茶餅四五四‧五公斤公斤（完稅價格三一
    三七九元）、茶磚八○公斤（完稅價格一一○四六元）、茶磚二○公斤（完稅價
    格八六三元）等物品，並於「聯輝一號」貨輪自香港啟航回台途中，告知具有共
    同犯意聯絡之丙○○。丙○○等人乃於民國八十八年三月十四日，未經向海關申
    報，將上開二批完稅價格均逾十萬元之公告管制進口物品，私運進入台中港第二
    十四號碼頭。嗣八十八年三月十五日，為財政部台中關稅局查獲，並扣得前揭之
    物品。
二、案經財政部台中關稅局移請法務部調查局航業海員調查處報請台灣台中地方法院
    檢察署檢察官偵查起訴。
    理      由
一、右揭事實，業據被告即上訴人（下稱被告）乙○○、甲○○、丙○○坦承不諱，
    核與印尼籍船員ＢＥＢＹＩＣＨＷＡＮ、ＣＨＡＩＲＵＬＩＡＮＳＪＡＭ等二人
    供述之情節相符，並有財政部台中關稅局扣押貨物、運輸工具收據及搜索筆錄一
    份在卷可憑。被告等走私進口之物品，其完稅價格共為新台幣一千八百八十七萬
    零七百七十七元，其中大陸花生仁為一千五百九十五萬零四百元；大陸乾花菇為
    一百一十六萬五千零五十元；大陸茶葉為二千五百八十九元；大陸茶葉一千四百
    五十元；大陸茶餅為三萬一千三百七十九元；大陸茶磚一萬一千零四十六元、八
    百六十三元、ＭＩ─ＮＥ洋煙為一百一十四萬元；ＭＩＬＤＳＥＶＥＮ洋煙五十
    六萬八千元等情，亦有則政部台中關稅局八十九年一月七日中普機字第八九一０
    ０一二０號函附卷可憑（原審卷宗八十九頁）。被告甲○○、丙○○等人辯稱：
    私運進口之茶葉、茶餅、茶磚及洋煙等物，係欲運至中國大陸，並非欲走私至台
    灣云云，惟查上述物品係於台中港內查獲，已進入國境，其等行為已達私運進口
    之程度，其等所辯，欲轉運至中國大陸，無非圖減刑責之詞不足採信。被告三人
    私運進口大陸地區產製之花生仁、乾花菇；被告甲○○、丙○○私運進口洋煙及
    大陸地區產製之茶葉、茶餅、茶磚等物品，合計各逾十萬元，當皆屬逾公告數額
    之管制物品。是被告三人共同私運逾公告數額之管制物品進口之罪證已臻明確，
    渠犯行均堪認定。
二、核上訴人即被告乙○○、甲○○、丙○○等所為，均係犯懲治走私條例第二條第
    一項之私運管制物品進口罪，被告三人與蔡成洲間，就私運花生仁、乾花菇、進
    口部分；被告甲○○、丙○○與綽號王哥者間，就私運茶葉、茶餅、茶磚及洋煙
    進口部分，互有犯意聯絡、行為分擔，均為共同正犯。又自大陸地區私運物品進
    入台灣地區，以私運物品進口論，適用走懲治走私條例規定處斷，同條例第十二
    條定有明文，原判決論結欄漏未引用該法條，尚有未洽。本件私運進口之物品為
    花生仁、乾花菇、茶葉、茶餅、茶磚及洋煙，均為民生物品，對於社會危害尚非
    鉅大，原審分別予以量處有期徒刑一年六月、二年、一年八月，尚嫌過重，被告
    等上訴理由，指摘原審判決量刑過重，尚非全無理由。原審判決既有上開瑕疵，
    自應由本院撤銷改判。爰審酌被告等犯罪之動機、手段、犯罪後之態度及私運進
    口之物品數量、價值等一切情狀，各量處如主文所示之刑。扣案之洋煙非被告等
    所有，亦非違禁物，宜由有關主管機關依相關規定處分沒入，至其餘私運進口之
    花生仁、乾花菇、茶葉、茶餅、茶磚等物，已經台中關稅局依八十八年機字第一
    三之八之（一）處分書處分沒入（見原審卷第七一頁），附此敘明。
四、據上論斷，應依刑事訴訟法第三百六十九條第一項前段、第三百六十四條、第二
    百九十九條第一項前段、懲治走私條例第二條第一項、第十二條、第十一條、刑
    法第二十八條判決如主文。
本案經檢察官王寧遠到庭執行職務。
中 華      民      國    八十九     年     五     月    十七       日
                                  臺灣高等法院臺中分院刑事第九庭
                                        審判長法  官  胡  森  田
                                              法  官  康  應  龍
                                              法  官  趙  春  碧
右正本證明與原本無異。
如不服本判決應於收受送達後十日內向本院提出上訴書狀，其未述上訴之理由者並
得於提起上訴後十日內向本院補提理由書（均須按他造當事人之人數附繕本）。
                                              書記官  廖  來  信
中      華      民      國    八十九     年     五     月    十九       日
                                                                        Ｑ


司法院資訊處製作；財團法人民間司法改革基金會備份。
